# 请教：关于股份支付

提问人：jingyanlv 时间：2011-09-26 12:33:47
A公司出资 400 万投资B公司，占B公司股权的40%（ 400 万股），A对B不控制。在投资协议中约定，其中15%股权将作为对B公司高管的激励期权池，期权定价为 1 元/股，该15%股权暂由A公司持有，但A公司不享有其分红权及表决权。
请教陈版及各位，对A公司而言，该业务是否适用“股份支付”准则中“结算企业是接受服务企业的投资者的，应当按授予权日权益工具的公允价值或应承担负债的公允价值确认为对接受服务企业的长期股权投资，同时确认资本公积或负债。”？

回答人：chenyiwei
首先要明确的一点是：对该 15 ％股权，A公司是否目前属代持性质，并且将会分配给各激励对象；并且A公司将承担其入股价格和行权价格之间的差额，作为其入股的一项前提条件？如果是，则可以认为A公司所支付的这些投资成本总共仅获取了B公司的 25 ％股权，即提高了每股投资的单位成本。 以上仅是根据你所说情况的初步简要分析。还是建议详细阅读入股条款和股份支付计划，综合评价后作出决定。

提问人：jingyanlv 时间：2011-09-26 14:40:05
谢谢陈版！
若A公司两年前取得B公司40%股权，享有40%股权的一切权利。现为了激励B公司员工，A公司将其持有15%股权用于B公司员工期权激励，A公司是否要按照股份支付准则进行会计处理呢？

回答人：chenyiwei
可以这样理解。

提问人：jingyanlv 时间：2011-09-27 09:11:54
谢谢陈版！我还有个疑问想请教：准则讲解中上诉规定是适用于“企业集团（由母公司和其全部子公司构成）内发生的股份支付业务”，但在该案例中，B公司并不是A公司的子公司，是否可以参照处理呢？

回答人：chenyiwei
可参照其中的部分规定，例如投资方代被投资方承担费用可视作对被投资方的资本性投入。